臺灣新竹地方法院刑事裁定
111年度撤緩字第55號
聲  請  人  臺灣新竹地方檢察署檢察官洪期榮
受  刑  人  王楚齊








上列聲請人因受刑人犯詐欺案件（本院110年度訴字第31號），
聲請撤銷緩刑之宣告（111年度執聲字第218號），本院裁定如下
：
    主  文
本院一一０年度訴字第三一號刑事宣示判決筆錄對王楚齊所為緩
刑參年之宣告撤銷。
    理  由
一、聲請意旨略以：受刑人王楚齊因犯詐欺案件，經本院於民國
    110年4月29日以110年度訴字第31號，判處有期徒刑1年2月
    ，宣告緩刑3年，緩刑期間內付保護管束，並應於本案判決
    確定後2年內，向指定之政府機關、政府機構提供120小時之
    義務勞務，於110年4月29日確定。本件業於110年7月28日寄
    送傳票通知受刑人之住居所等址，應於判決確定之日起至本
    署執行緩刑付保護管束及提供義務勞務。經臺灣新竹地方檢
    察署於（①110年9月16日、②110年11月16日、③111年2月10日
    ）傳喚到案未到，又於（①110年10月19日、②110年11月19日
    、③111年3月7日）分別指派新竹市警察局第二、第三及第一
    分局查訪亦未遇獲受刑人，復於①110年10月26日、②110年12
    月7日（聲請書誤載為27日）及③111年3月14日多次以公務電
    話聯繫無著，有傳票回證、新竹市警察局第二、第三及第一
    分局查訪報告及臺灣新竹地方檢察署公務電話紀錄可稽。經
    查，宣告緩刑之意旨乃在給予受刑人惕勵自新之機會，故暫
    不執行所宣告之法定徒刑。惟本案經過此等非短之時間，其
    仍漠視臺灣新竹地方檢察署多次通知及傳喚，無故不履行，
    且目前行方不明，致本案執行未果，王楚齊之舉實未知悔悟
    亦無意願履行上開判決所定之緩刑條件。又查，受刑人王楚
    齊於本件緩刑內，另於110年8月31日犯公共危險案件（臺灣
    新竹地方檢察署110年度速偵字第662號）。依受刑人所留之
    住居所地址均查無其行蹤，足認對受刑人宣告緩刑，難收預
    期效果，因而有執行刑罰之必要。核該受刑人，已合於刑法
    第75條之1第1項第4款、保安處分執行法第74條之3所定撤銷
    緩刑宣告之原因，爰依刑事訴訟法第476條規定聲請撤銷等
    語。
二、按緩刑宣告，得斟酌情形，命犯罪行為人向指定之政府機關
    、政府機構、行政法人、社區或其他符合公益目的之機構或
    團體提供40小時以上240小時以下之義務勞務；又受緩刑之
    宣告，而有違反刑法第74條第2項第1款至第8款所定負擔情
    節重大者，足認原宣告之緩刑難收其預期效果，而有執行刑
    罰之必要者，得撤銷緩刑之宣告，刑法第74條第2項第5款、
    第75條之1第1項第4款分別定有明文。次按受保護管束人在
    保護管束期間內，應遵守左列事項：（一）保持善良品行，
    不得與素行不良之人往還。（二）服從檢察官及執行保護管
    束者之命令。（三）不得對被害人、告訴人或告發人尋釁。
    （四）對於身體健康、生活情況及工作環境等，每月至少向
    執行保護管束者報告一次。（五）非經執行保護管束者許可
    ，不得離開受保護管束地；離開在10日以上時，應經檢察官
    核准，保安處分執行法第74條之2定有明文。又受保護管束
    人違反前條各款情形之一，情節重大者，檢察官得聲請撤銷
    保護管束或緩刑之宣告，保安處分執行法第74條之3第1項亦
    有明定。
三、經查：
（一）本件受刑人前因犯詐欺案件，經檢察官聲請依協商程序而
      為判決，本院爰於110年4月29日以110年度訴字第31號判
      處有期徒刑6月（共4罪），應執行有期徒刑1年2月，宣告
      緩刑3年，緩刑期間付保護管束，並應於本案判決確定之
      日起2年內向檢察官指定之政府機關、政府機構、行政法
      人、社區或其他符合公益目的之機構或團體，提供120小
      時之義務勞務，於110年4月29日確定，緩刑期間自110年4
      月29日至113年4月28日止，履行義務勞務期間則自110年4
      月29日至112年4月28日止等情，有本院110年度訴字第31
      號刑事宣示判決筆錄及臺灣高等法院被告前案紀錄表各1
      份在卷可稽。
（二）上開刑事判決確定後，經臺灣新竹地方檢察署先後以傳票
      傳喚受刑人應於110年9月16日、110年11月16日至該署報
      到執行保護管束，並向其住所（即新竹市○區○○路0段000
      巷0號3樓）及居所（即新竹市○區○○路0段000巷0號2樓、
      新竹市○區○○街00巷0號2樓、2樓之A室）為送達，因均未
      獲會晤本人，亦無受領文書之同居人或受僱人，乃分別於
      110年8月3日、110年11月1日寄存於東門派出所、南門派
      出所，嗣經該署執行科先後傳真行文新竹市警察局第二及
      第三分局，經警前往受刑人前開住居所地查訪，並分別回
      報：於110年10月19日查訪受刑人上開仁愛街87巷8號2樓
      、2樓之A室居所，經房東表示受刑人於109年11月即搬離
      該出租套房，目前行方不明；於110年11月19日查訪受刑
      人前開中華路2段623巷7號3樓住所，經按鈴無人回應，又
      該2樓居處現有其他人居住，經該住戶表示不認識受刑人
      ，3樓經常更換房客等語；另因受刑人受送達處所不明，
      該署復於110年12月8日函請新竹○○○○○○○○代為張貼公示送
      達公告，業已於110年12月13日張貼完畢，惟於公告期滿
      後，受刑人仍未遵期報到；又該署執行科書記官分別於11
      0年10月26日、110年12月7日、111年3月14日以公務電話
      聯繫受刑人，惟該電話號碼為空號而聯繫無著；嗣該署再
      以傳票傳喚受刑人應於111年2月10日報到，並向受刑人另
      案陳報之居所（即新竹市○區○○路000號5樓）為送達，因
      均未獲會晤本人，亦無受領文書之同居人或受僱人，於11
      1年2月8日寄存於北門派出所，復經新竹市警察局第一分
      局西門派出所員警於111年3月5日、7日前往該址查訪後回
      報：查無此人等情，有受刑人戶役政連結作業系統個人基
      本資料3份、臺灣新竹地方檢察署送達證書5份、執行科傳
      真文件行文表3份、新竹市警察局第二分局及第三分局函
      各1份、受保護管束人查訪記錄報告表3份、臺灣新竹地方
      檢察署函檢附公示送達公告1份、簡便復文表1份、公務電
      話紀錄3份、受刑人居所地照片1幀在卷可稽。另受刑人並
      未在監或在押，有受刑人之在監在押紀錄表1份附卷可憑
      。顯見受刑人行方不明，且未依規定履行上揭緩刑所定之
      提供120小時義務勞務之負擔條件至明。
　　　另受刑人於緩刑期間即110年8月31日更犯公共危險案件，
      業經臺灣新竹地方檢察署檢察官於110年9月15日以110年
      度速偵字第662號為緩起訴處分，於110年10月13日確定，
      有上開案號緩起訴處分書及臺灣高等法院被告前案紀錄表
      各1份在卷可稽，足認受刑人於宣告緩刑後短時間內再為
      前開不能安全駕駛致交通危險罪之犯行，於保護管束期間
      未保持善良品行甚明。
      而受刑人前於上開詐欺案件審理中，本院係審酌於檢察官
      與受刑人達成協商合意之範圍內依協商程序而為判決，是
      上開對受刑人為緩刑期間付保護管束之諭知及向指定之政
      府機關、政府機構、行政法人、社區或其他符合公益目的
      之機構或團體提供120小時之義務勞務之緩刑條件，係原
      判決對於受刑人宣告緩刑之重要事項，受刑人早知悉其緩
      刑所附之條件，卻屢經檢察官傳喚未到案，無視臺灣新竹
      地方檢察署要求履行之通知，迄未履行上開緩刑所定負擔
      即提供120小時之義務勞務，顯有違反刑法第74條第2項第
      5款所定負擔，其違反情節實屬重大，另受刑人行方不明
      、聯繫無著，又更犯不能安全駕駛致公共危險犯行等，顯
      已違反保安處分執行法第74條之2規定即保護管束期間應
      保持善良品行，服從檢察官命令，遵循每月至少1次向執
      行保護管束者報到之規定，非經許可不得離開受保護管束
      地等應遵守事項，顯無接受保護管束之意願，且情節重大
      ，益見受刑人未因受到刑事追訴而有悔悟反省之意，足認
      本件宣告之緩刑已難收促其自新之效，而有執行刑罰之必
      要。  
（三）綜上，本院審酌受刑人於緩刑期間內，未依約履行緩刑宣
      告所定之負擔，且行方不明，屢經傳喚未到案，亦聯繫無
      著，又於緩刑期間犯公共危險案件，未保持善良品行，顯
      未因受到刑事追訴而有悔悟反省之意，益徵本件宣告之緩
      刑已難收預期之效，而有執行刑罰之必要，爰依刑法第75
      條之1第1項第4款及保安處分執行法第74條之3規定，撤銷
      其緩刑之宣告。
四、爰依刑事訴訟法第476條，裁定如主文。
中　　華　　民　　國　　111 　年　　4 　　月　　29　　日
                  刑事第四庭  法　官　陳健順
以上正本證明與原本無異。　　　　　　　　　
如不服本裁定應於送達後5日內向本院提出抗告狀。
中　　華　　民　　國　　111 　年　　4 　　月　　29　　日
　　　　　　　　　            書記官  曾柏方